# 向陈老师请教：如何判断非货币性资产交换

提问人：园园圆梦 时间：2019-12-18 08:05:13
陈老师您好：
又来请教您了！
以下选自 2018 年真题的多选题：
甲公司为房地产开发企业，下列各项具有商业实质的资产交换交易中，甲公司应当适用《企业会计准则第 7 号——非货币性资产交换》的规定进行会计处理的有（ ）
A、甲公司以其持有的乙公司 5%的股权换取丙公司的一块土地B、甲公司以其拥有的一项专利权换取戊公司的十台机器设备
C、甲公司以其一栋已开发完成的商品房换取己公司的一块土地
D、甲公司以其一套用于经营出租的公寓换取丁公司以交易为目的 10 万元股股票
注协出版的《历年试题汇编》公布的答案是：ABD
问题 1 ：陈老师，为何 C 选项不属于非货币性资产交换呢？
问题 2 ：前段时间某培训机构的某讲师在讲义中对上面的这个多选题进行了重述，他说：注协给出的答案已过时，把答案改为：BCD
那么问题又来了，为什么 A 选项以股权换取丙公司的土地，不属于非货币性资产交换呢？
问题 3 ：那位老师提示大家说：其他债权投资属于货币性资产，具有摊余成本后续计量的属性。
请教陈老师，现行准则仅规定持有至到期投资的债券（即债权投资）是属于货币性资产。其他债权投资（即：老准则中的 “可供出售金融资产——债券投资 “），是否属于货币性资产？

回答人：chenyiwei
根据《企业会计准则第 7 号——非货币性资产交换（ 2019 年修订）》第三条：
本准则适用于所有非货币性资产交换，但下列各项适用其他相关会计准则：
（一）企业以存货换取客户的非货币性资产的，适用《企业会计准则第 14号——收入》。
（二）非货币性资产交换中涉及企业合并的，适用《企业会计准则第 20号——企业合并》《企业会计准则第 2 号——长期股权投资》和《企业会计准则第 33 号——合并财务报表》。
（三）非货币性资产交换中涉及由《企业会计准则第 22 号——金融工具确认和计量》规范的金融资产的，金融资产的确认、终止确认和计量适用《企业会计准则第 22 号——金融工具确认和计量》和《企业会计准则第 23 号——金融资产转移》。
（四）非货币性资产交换中涉及由《企业会计准则第 21 号——租赁》规范的使用权资产或应收融资租赁款等的，相关资产的确认、终止确认和计量适用《企业会计准则第 21 号——租赁》。
（五）非货币性资产交换的一方直接或间接对另一方持股且以股东身份进行交易的，或者非货币性资产交换的双方均受同一方或相同的多方最终控制，且该非货币性资产交换的交易实质是交换的一方向另一方进行了权益性分配或交换的一方接受了另一方权益性投入的，适用权益性交易的有关会计处理规定。
根据上述规定，适用非货币性资产交换准则的选项只有 B。A 和 D 均涉及金融资产；C则涉及换出本企业的存货，应适用收入准则。